sk-SK: Dĺžka zrna ryže: Dlhozrnná; Strednozrnná; Krátkozrnná; Iné
ja: 米粒の長さ: 長粒種; 中粒種; 短粒種; その他
lt-LT: Ryžių grūdų ilgis: Ilgagrūdžiai; Vidutinio grūdo; Trumpagrūdžiai; Kita
hu: Rizsszem hossza: Hosszúszemű; Közepes szemű; Rövidszemű; Egyéb
sv: Riskornas längd: Långkornigt; Mellankornigt; Rundkornigt; Annat
pt-BR: Arroz comprimento do grão: Grão longo; Grão médio; Grão curto; Outro
ko: 쌀알 길이: 장립종; 중립종; 단립종; 기타
ro-RO: Lungimea bobului de orez: Cu bob lung; Cu bob mediu; Cu bob scurt; Altele
de: Reiskornlänge: Langkorn; Mittelkorn; Rundkorn; Sonstiges
pt-PT: Comprimento do grão de arroz: Grão longo; Grão médio; Grão curto; Outro
th: ความยาวของเมล็ดข้าว: เมล็ดยาว; เมล็ดปานกลาง; เมล็ดสั้น; อื่นๆ
bg-BG: Дължина на оризовите зърна: Дългозърнест; Среднозърнест; Късозърнест; Други
sl-SI: Dolžina riževega zrna: Dolgozrnati; Srednjezrnati; Kratkozrnati; Drugo
zh-TW: 米粒長度: 長粒; 中粒; 短粒; 其他
nb: Riskornlengde: Langkorn; Mellomkorn; Kortkorn; Annet
nl: Rijst korrellengte: Langkorrel; Middelgrote korrel; Kortkorrel; Overig
vi: Chiều dài hạt gạo: Hạt dài; Hạt vừa; Hạt ngắn; Khác
es: Longitud del grano de arroz: Grano largo; Grano medio; Grano corto; Otro
hr-HR: Duljina zrna riže: Dugo zrno; Srednje zrno; Kratko zrno; Ostalo
da: Riskornlængde: Langkornet; Mellemkornet; Kortkornet; Andet
el: Μήκος κόκκου ρυζιού: Μακρύκοκκο; Μεσαίου κόκκου; Μικρόκοκκο; Άλλο
cs: Délka zrna rýže: Dlouhozrnná; Střednězrnná; Krátkozrnná; Jiná
en: Rice grain length: Long grain; Medium grain; Short grain; Other
pl: Długość ziarna ryżu: Długoziarnisty; Średnioziarnisty; Krótkoziarnisty; Inne
it: Lunghezza del chicco di riso: A chicco lungo; A chicco medio; A chicco corto; Altro
tr: Pirinç tane uzunluğu: Uzun taneli; Orta taneli; Kısa taneli; Diğer
fr: Longueur du grain de riz: Grain long; Grain moyen; Grain court; Autre
zh-CN: 米粒长度: 长粒; 中粒; 短粒; 其他
ru: Длина зерна риса: Длиннозерный; Среднезерный; Круглозерный; Другое
fi: Riisinjyvän pituus: Pitkäjyväinen; Keskipitkäjyväinen; Lyhytjyväinen; Muu